【裁判字號】    95,附民,17
【裁判日期】    950620
【裁判案由】    請求賠償損害
【裁判全文】
臺灣彰化地方法院刑事附帶民事訴訟判決  95年度附民字第17號
原      告  乙○○
被      告  甲○○
                    （另案於臺灣彰化監獄彰化分監執行中）
上列被告因九十四年度訴字第二一六七號強盜等案件，經原告提
起附帶民事訴訟，請求損害賠償事件，經本院於民國九十五年六
月六日言詞辯論終結，判決如下︰
    主      文
被告應給付原告新台幣肆萬元，及自民國九十五年三月十八日起
至清償日止，按週年利率百分之五計算之利息。
本判決得假執行。
    事  實  及  理  由
一、原告起訴主張：被告於民國（下同）九十四年十月五日下午
    六時十五分許，至其所經營位於彰化縣永靖鄉○○路六十九
    巷一百號之和成資源回收場，持刀強盜其財物新臺幣（下同
    ）十萬元，原告因而受有財產上之損害，爰基於侵權行為之
    法律關係，請求被告負損害賠償責任等語。並聲明：（一）
    被告應給付原告十萬元，及自起訴狀繕本送達被告翌日起至
    清償日止，按週年利率百分之五計算之利息。（二）願供擔
    保，聲請宣告假執行。
二、被告則以：其雖有於上揭時、地，持刀強盜原告之財物，然
    僅強盜得手四萬元，原告請求其賠償十萬元，並無所據等語
    ，資為抗辯。
三、按附帶民事訴訟之判決，應以刑事訴訟判決所認定之事實為
    據，刑事訴訟法第五百條定有明文，查本件原告主張被告上
    開強盜行為之事實，業經本院九十四年度訴字第二一六七號
    強盜等案件調查並審理明確，判處被告有期徒刑七年六月在
    案，且為被告所不爭執，是原告之主張堪信真實。
四、次按因故意或過失不法侵害他人權利者，負損害賠償責任，
    民法第一百八十四條第一項前段定有明文。本件被告因故意
    為上開強盜行為而不法侵害原告之權利，致使原告受有財產
    上之損害，按諸首揭規定，原告請求被告負損害賠償責任，
    自屬有據。又依本院九十四年度訴字第二一六七號刑事判決
    認定之事實，被告對原告強盜得手之財物為現金四萬元，此
    部分並為被告所不爭執，應堪信為真實。因此，原告請求被
    告賠償四萬元，及自九十五年三月十八日（即起訴狀繕本送
    達被告之翌日）起至清償日止，按週年利率百分之五計算之
    利息，為有理由，應予准許。至原告逾此部分之請求，原告
    並未能舉證以實其說，是其此部分主張，自難採信，乃屬無
    據，應予駁回。
五、按所命給付之金額或價額未逾新臺幣五十萬元之判決，法院
    應依職權宣告假執行，民事訴訟法第三百八十九條第一項第
    五款定有明文。又上開規定於附帶民事訴訟準用之，刑事訴
    訟法第四百九十一條亦有明文。本件原告雖陳明願供擔保，
    聲請宣告假執行，然本件判決命被告給付原告之金額合計僅
    四萬元，未逾五十萬元，本院應依職權宣告假執行，原告此
    部分之聲請即無必要。
據上論結：本件原告之訴，為一部有理由，一部無理由，並依刑
事訴訟法第五百零二條、第四百九十一條第十款、民事訴訟法第
三百八十九條第一項第五款，判決如主文。
中    華    民    國    95    年    6     月    20    日
                  刑事第一庭    審判長法  官  洪志賢
                                      法  官  姚銘鴻
                                      法  官  簡璽容
以上正本證明與原本無異。
本判決非對於刑事訴訟之判決有上訴時不得上訴。
中    華    民    國    95    年    6     月    27    日
                                      書記官  王惠嬌


司法院資訊處製作；財團法人民間司法改革基金會備份。
